臺灣桃園地方法院民事裁定　　　　　　　94年度聲字第1633號
聲　請　人　丙○○○
　　　　　　乙○○
相　對　人　甲○○
　　　　　　　　　　　（現於台灣桃園監獄執行中）
上列當事人間聲請返還擔保金事件，本院裁定如下：
    主  文
聲請人依本院九十一年度全三字第五二八九號民事裁定所提存本
院九十一年度存字第二六三八號提存事件之擔保金新台幣捌拾萬
元准予返還。
    理  由
一、聲請意旨略以：聲請人因車禍損害賠償事件，前依本院91年
    度全三字第5289號民事裁定，為擔保對相對人財產之假扣押
    強制執行，曾提存新台幣（下同）800,000 元為擔保金，以
    本院91年度存字第2638號提存事件提存，而對相對人之財產
    實施假扣押在案。惟因聲請人已撤回系爭假扣押之強制執行
    ，並於民國94年10月20日以郵局存證信函寄達桃園監獄，通
    知相對人如因系爭假扣押之強制執行受有損害，應於收到通
    知後20日內對系爭擔保金行使權利，相對人迄今仍未為行使
    權利之證明，為此依民事訴訟法第104 條規定，聲請返還擔
    保金等語。
二、按訴訟終結後，供擔保人證明已定20日以上之期間，催告受
    擔保利益人行使權利而未行使，或法院依供擔保人之聲請，
    通知受擔保利益人於一定期間內行使權利並向法院為行使權
    利之證明而未證明者，法院應依供擔保人之聲請，以裁定命
    返還其提存物或保證書。前開規定，於其他依法令供訴訟上
    之擔保者，準用之。民事訴訟法第104 條第1 項第3 款、第
    106 條前段分別定有明文。又假扣押裁定如經撤銷或不得再
    據以聲請法院強制執行，則假扣押執行之執行名義失其存在
    ，執行程序隨之終結，債務人如受有損害，可於債權人催告
    所定至少20日之期間內行使權利，應足保護擔保利益人之權
    利，因此所謂訴訟終結，宜從廣義解釋，包括撤銷假扣押裁
    定及撤回假扣押之強制執行，或僅撤回假扣押之強制執行，
    而致執行程序終結在內。
三、經查聲請人為擔保對相對人財產假扣押之強制執行，曾依本
    院91年度全三字第5289號民事裁定，向本院以91年度存字第
    2638號提存事件提存800,000 元之擔保金，並以本院91年度
    執全字第2716號假扣押強制執行事件，對相對人之財產實施
    假扣押在案。嗣聲請人於94年8 月23日具狀向本院民事執行
    處撤回前開假扣押事件之強制執行而訴訟終結後，再於同年
    10月14日寄發郵局存證信函通知受擔保利益人即相對人如因
    系爭假扣押之強制執行受有損害，應於該通知送達後於20日
    內就系爭擔保金行使權利，相對人已於同年月20日收受前開
    通知，然迄今仍未行使權利之事實，業據聲請人提出存證信
    函、掛號郵件收件回執各1 件為證，核屬相符，復經本院依
    職權調閱上開卷宗查對無誤，並查明相對人迄未對聲請人提
    起訴訟、聲請支付命令或調解乙節屬實，有本院民事紀錄科
    查詢簡答表2 張在卷可稽，自堪信聲請人之主張為真實。從
    而聲請人聲請發還擔保金，合於前開法律規定，應予准許。
四、依民事訴訟法第106 條前段、第104 條第1 項第3 款，裁定
    如主文。
中　　華　　民　　國　　94　　年　　11　　月　　30　　日
                  民事第三庭    法　官　林雯娟
以上正本係照原本作成
如對本裁定抗告須於裁定送達後10日內向本院提出抗告狀，並應
繳納抗告裁判費新台幣1,000 元。
中　　華　　民　　國　　94　　年　　12　　月　　1 　　日
                                書記官　簡維萍
